【裁判字號】    97,交簡上,11
【裁判日期】    970814
【裁判案由】    過失傷害
【裁判全文】
臺灣板橋地方法院刑事判決            97年度交簡上字第11號
上  訴  人  甲○○
即  被  告
輔  佐  人  丙○○
上列上訴人因被告過失傷害案件，不服本院九十六年度交簡字第
二二六四號中華民國九十六年十一月二十二日所為第一審簡易判
決（聲請簡易判決處刑案號：九十六年度調偵字第五八二號），
提起上訴，本院管轄第二審之合議庭判決如下︰
    主  文
上訴駁回。
    事實及理由
一、本案經本院審理結果，認第一審以被告甲○○所為係犯刑法
    第二百八十四條第一項前段過失傷害罪，判處拘役五十五日
    ，並諭知如易科罰金之折算標準為新臺幣一千元折算一日，
    其認事用法均無違誤，量刑亦屬適當，應予維持，並引用如
    附件第一審判決書記載之事實、證據及理由。
二、被告上訴意旨略以：
（一）被告行經該處之巷道上有一突起之石墩，所以被告車速不
      會太快，是告訴人的車速過快，致被告反應不及，告訴人
      車子撞擊被告車輛右前角，被告的車輛已過中線，就算被
      告有過失也是很輕微。
（二）當天水源路29巷巷口右側有停放車輛，當被告行駛通過石
      墩後，再起步時確有若干之視線遮蔽，影響被告眼角餘光
      目視由巷口右側來車之反應煞車所需時間，被告已無法以
      一般煞車反應時間來採取必要之安全措施。
三、經查：
（一）本院於97年4 月18日製作勘驗筆錄，勘驗車禍現場監視錄
      影光碟，並列印畫面如下：
    (1)13:00:00影片開始，可見交岔路口巷道兩旁有若干車輛停
      放。
    (2)13:05:54可見告訴人之機車在螢幕上方之巷道出現，往下
      方行駛。
    (3)13:05:55可見被告之自小客車車頭出現在畫面右側之巷口
      。
    (4)13:05:55同一時間，雙方車輛均未見減速跡象，已逼近交
      岔路口。
    (5)13:05:56雙方車輛終致反應不及，被告之自小客車在交岔
      路口中線處直接撞上告訴人機車之左側。
    (6)13:05:57被告之自小客車餘勢未止，將告訴人之機車撞飛
      至交岔路口左側。
    (7)13:06:00被告緊急煞停車輛後，打開車門下車，被告車輛
      停於交岔路口中央位置。
（二）由上開本院勘驗結果可見，被告車輛於行經前述巷道之交
      岔路口時，並無減速之跡象。且由上開影片觀之，被告車
      輛與告訴人機車發生撞擊時，被告車頭約行駛至交岔路口
      中間位置，並且於發生撞擊後被告車輛仍餘勢未止往前行
      至車身約停於交岔路口中央位置，而告訴人之機車則被撞
      飛至交岔路口左側，足認當時撞擊之力道非輕，被告與告
      訴人均有車輛行駛至無號誌之交岔路口，未減速慢行作隨
      時停車之準備甚明。況被告為左方車輛，更應暫停讓右方
      車先行，惟被告均未注意及此，是其就本件車禍事故之發
      生顯有過失，且告訴人因此所受之傷害亦與被告之過失行
      為間有相當之因果關係無訛。至被告辯稱巷道上有一突起
      之石墩，所以被告車速不會太快，是告訴人車速過快云云
      ，查由影片內容故無從認定被告及告訴人車輛之時速為何
      ，然被告車輛行經上開無號誌交岔路口，並無減速慢行作
      隨時停車之準備，復有違左方車輛應暫停讓右方車先行之
      行車規則，顯有過失，已如前述，是被告此部分所辯尚屬
      無據；又告訴人雖亦有未減速慢行及未注意車前狀況之過
      失，然告訴人過失與否，並無礙被告上開過失傷害犯行之
      認定。另被告辯稱於駕車行經前開水源路29巷巷口時，巷
      口右側有停放車輛而遮蔽被告右方視線，致煞車反應不及
      一節。查由監視影片中固可見巷口交岔處兩旁確有停放若
      干車輛，惟交岔路口兩旁是否停放車輛，本無礙被告駕車
      行經無號誌交岔路口應踐行之上開注意義務。益有甚者，
      被告行經無號誌交岔路口，如因路口兩旁停放車輛有礙其
      目視左右來車之視線，更應減速慢行，注意車前狀況，作
      隨時停車之準備，以免因視線不佳而肇事，惟被告疏未注
      意及此，是其此部分辯解亦無足採。
（三）從而，本件被告過失傷害之犯行已臻明確，被告之輔佐人
      聲請履勘現場，核無必要，附此敘明。
（四）原審以被告所為係犯刑法第284 條第1 項前段過失傷害罪
      。並認被告於肇事後未被有偵查權之公務員或機關發覺其
      為犯嫌前，向到場處理之警員自首犯行，進而接受裁判，
      符合自首規定而依刑法第62條前段之規定減輕其刑，復審
      酌被告既駕駛車輛參與道路交通，本應小心謹慎以維自身
      及他人之安全，行經交岔路口時，竟疏未禮讓右方車先行
      而肇事，且迄未與告訴人乙○○達成和解，兼衡其過失之
      程度、告訴人受傷之程度，且其原無前科，有臺灣高等法
      院被告前案紀錄表1 份在卷可稽，素行堪稱良好等一切情
      狀，量處拘役55日，及諭知易科罰金之折算標準為新臺幣
      1 千元折算1 日，其認事用法並無不當，量刑亦稱妥適。
      被告上訴後仍未能與告訴人達成和解以賠償其損害，並執
      前詞提起本件上訴，難認有理由，應予駁回。
據上論斷，應依刑事訴訟法第四百五十五條之一第一項、第三項
、第三百六十八條、第三百七十三條，判決如主文。
本案經檢察官藍海凝到庭執行職務。
中    華    民    國    97    年    8     月    14    日
                     交通法庭  審判長法  官  胡堅勤
                                     法  官  吳佳穎
                                     法  官  李君豪
以上正本證明與原本無異。
本件不得上訴。
                                     書記官  林文達
中    華    民    國    97    年    8     月    14    日


司法院資訊處製作；財團法人民間司法改革基金會備份。
